# NATALIA CONSTANZA CANCINO ROJAS

# DISEÑADORA WEB / UI / UX PONTIFICIA UNIVERSIDAD CATÓLICA DE VALPARAÍSO

# **EDUCACIÓN**

OCTUBRE 2017-HASTA ABRIL 2018

Especialización Diseño UX Laboratoria Chile

MARZO 2005-MARZO 2010 Diseño Gráfico. Pontificia Universidad Católica de Valparaîso.

#### **SOBRE MI**

Tras haber estudiado en Laboratoria, y realizar mi especialización de Diseño UX, hoy mi desarrollo profesional se centra más en el área de diseño de interfaz de usuario (UI), y programación web. Actualmente estoy enfocada en el aprendizaje Front-end.

### **EXPERIENCIA LABORAL**

JUNIO 2018 - A LA FECHA Diseñadora web/UI Desarrollo Informático Ópticas Schilling

MARZO 2014 - A OCTUBRE 2017

Diseñadora en Eurocorp

JUNIO 2013 -AGOSTO 2015

E.I.R.L.Visages

MAYO 2012-MAYO 2013 Diseñadora gráfica Techline Arquitectura + Diseño

MARZO 2010-MARZO 2012 Diseñadora gráfica Directora de arte AD Asesores en comunicación

2009

Diseñadora gráfica Revista Publimar, Diseñadora Freelance

#### CONTACTO

Dirección: San Ignacio #1372, Depto 701,

Santiago Centro.

Mail: nataliaconstanz@gmail.com

**Fono:** +56 9 8 532 14 61 **Rut:** 15.830.106-7

# HABILIDADES TÉCNICAS

Conocimientos en: HTML5, CSS3, Javascript(ES6),

Bootstrap, Materialize, SASS,

React. Redux.

Herramientas

de prototipado: Adobe XD, Axure, Invision,

Marvel, Sketch.

Suite Adobe: Photoshop, Illustrator,

Indesign, After effects.

Editores de código: Sublime Text,

Visual Studio Code.

#### IDIOMAS

Inglés Nivel Upper intermediate (curso desarrollado en el Instituto Chileno Británico de Cultura)

Nivel hablado: Intermedio Nivel escrito: Avanzado